



mohbenselama@gmail.com

+213 675996701

FORMATION

- OPENCLASSROOMS France
 Diplome de Developpeur WEB
 2023
- Université Saad Dahleb Blida 1 Algerie Master en informatique Industrielle 2015-2017
- Université Saad Dahleb Blida 1 Algerie Licence en informatique
 2011-2015

COMPÉTENCE

LANGUAGES METRISÉS:

HTML5, CSS3,Sass,JavaScript ReactJS, Java, C, C++,Arduino MATLAB, Step7, Ladder

OUTILS:

Visual studio code
Postman agent, Talend API
tester, JMeter, SoftwareAG
Service Designer, Tia portal,
Adobe photoshop, Adobe
Illustrator, Adobe after effect,
Adobe XD, Access, PowerPoint,

LANGUES

Arabe Native

Francais C1

Anglais C1

CENTRES D'INTÉRÊT:

Sport: Football, Basket, CrossFit

Loisirs: Photographe, Dessinateur

Musicien (guitare /piano)

Mohamed Redha BENSELAMA

Developpeur WEB Front-End

PROFIL

Développeur web Front-End passionné, **spécialisé en React**, avec un solide parcours en informatique industrielle et une expérience de plus de 2 ans en test d'APIs. Après une transition vers le développement web grâce à une formation complète sur Openclassrooms, je combine ma maîtrise des interactions backend/frontend avec une réelle passion pour la création d'interfaces intuitives et performantes.

EXPÉRIENCE PROFESSIONNELLE

Testeur d'API (Assurance Qualité)

2022 - Present

Société saoudienne de télécommunications (STC)

Tester les limites des APIs et envoyer les rapports.

Examiner et faire le reverse enginéering depuis les logs pour trouver les problémes Suggérer des solutions au département Dev.

wordpress 2020 – 2022

Freelance

Realisation de sites vitrines pour des sociétés et des restaurants

Co-encadreur de projets de fin d'études

2017 - 2020

Université Saad Dahleb 1 Blida- Algerie

Projets:

Reconnaissance faciale dans une foule

2019- 2020

Consiste à détecter et reconnaître des visages à partir d'une vidéo ou d'une image à l'aide d'algorithmes de reconnaissance de formes

Tour de contrôle

2019- 2020

Consiste à détecter des objets volants et à les afficher dans une interface conçue avec Processing et via une carte Arduino et des capteurs à ultrasons

GPS Tracker

2018- 2019

Consiste à connaître l'emplacement d'une boîte construite avec une carte Arduino, un lecteur de carte SIM et une batterie.Et qui envoie son emplacement sous forme d'une URL pouvant être ouvert avec l'application "maps"

Domotique controlée avec GSM

2018-2019

Consiste à contrôler une maison depuis une application Android via une carte Arduino et un lecteur de carte SIM. et le system envoie des messages d'alerte en cas de problème (incendie, intrus, goutte d'oxygène, etc.)

Domotique controlée avec une application Matlab

2017-2018

Consiste à contrôler une maison depuis une application matlab via une carte arduino et à enregistrer les modifications dans une base de données.

System SCADA

2017

Réalisation d'une plateforme de simulation d'une usine industriel Montage, liaison et programmation d'automates programmables . Réalisation d'un system réseau communicant l'hierarchie de plusieurs Utilisateur a un administrateur